

### Juliette Jourdan

# DEVELOPPEUSE FRONT-END REACT

Ayant travaillé dans le secteur de l'animation 3D depuis 2015, ces années m'ont permis d'acquérir des compétences en gestion de projets (respect des deadlines, des attentes clients), en communication (travailler en équipe, assister aux réunions, présenter mon travail) et en organisation (présentiel, télétravail). Ayant à présent de solides compétences en développement web, si vous êtes à la recherche d'une personne motivée et passionnée par le développement, n'hésitez pas à me contacter.

#### **CONTACT**

- 06 98 63 94 09
- ₩ https://juju8888a.github.io/Portfolio
- ⊚ 34270, Les Matelles

#### COMPETENCES

- Créer une interface web responsive, dynamique, interactive et fonctionnelle
- Gérer les interactions utilisateurs/communiquer avec des APIs
- Améliorer la visibilité et l'accessibilité d'un site Web / optimisation du référencement SEO
- Maitrise des opérations CRUD, sécurité des données, authentification
- Connaissances en planification et gestion de projets / méthode agile

## LANGAGES INFORMATIQUES LOGICIELS

HTML, CSS, SASS JavaScript, React NodeJS, MongoDB





Autodesk Maya - Photoshop

#### **LANGUES**

Anglais: intermédiaire

#### **EXPERIENCE PROFESSIONNELLE**

#### Conformity

Corrections techniques et visuelles des plans

09/2022 - 12/2022 : Dwarf Labs , série My dad is bounty hunter

#### **Animatrice 3D**

Utilisation du logiciel Maya, réalisation d'animations fluides et réalistes en respectant les contraintes techniques.

04/2022 - 07/2022 : Dwarf Labs, série *My Dad is a bounty hunter* 

04/2018 - 11/2018 : Teamto, série Sadie Sparks

11/2017 - 02/2018 : Teamto, série Skylanders Academy

04/2017 - 07/2017: MoonyCat Studio, animations in-game

09/2016 - 03/2017 : Dwarf Labs, série Zoo le Zèbre,

Pirata et Capitano

11/2015 - 04/2016 : Ubisoft, jeux vidéo *Mario et les lapins crétins* 

09/2014 - 09/2015 : Co-réalisatrice sur le court métrage

The short story of a fox and a mouse

07/2014 - 08/2014 : stagiaire généraliste, Fygostudio

#### Employé polyvalent

09/2021 - 04/2022 : Agent d'accueil, Métropole de Montpellier

11/2019 - 12/2019 : Spoutlink, vendeuse en magasin spécialisé jeux

de société, Romans-sur-Isère

07/2013 : La mode est à vous, vendeuse en prêt à porter, Montpellier

#### **FORMATIONS**

Certification professionnelle "Développeur informatique" enregistrée au Répertoire National des Certifications Professionnelles, de niveau 5 (bac + 2)

OpenClassrooms – janvier 2024 – juillet 2024

Chefs de projets 3D Effets Spéciaux, titre de niveau I, certification IPAX (bac + 5)

Esma Montpellier, 2011 - 2015

**Baccalauréat Littéraire, Option Anglais - Italien** 

Lycée Masséna, Nice, 2011